【裁判字號】    89,易,1530
【裁判日期】    900704
【裁判案由】    竊盜
【裁判全文】
臺灣臺中地方法院刑事判決                        八十九年度易字第一五三號
    公  訴  人  臺灣臺中地方法院檢察署檢察官
    被      告  丁○○
右列被告因竊盜等案件，經檢察官提起公訴（八十九年度偵字第一二五、一五九０、
六二七九號），本院判決如左：
    主  文
丁○○共同連續攜帶兇器竊盜，累犯，處有期徒刑貳年。
偽造之Ｅ三─九八七０號車牌貳面、Ｅ三─九八七０號行車執照壹張、ＮＳ─四０八
八號車牌貳面、ＮＴ─八八一六號車牌貳面、Ｙ六─一五七二號車牌貳面、Ｔ型板手
壹支，均沒收。
    事  實
一、丁○○於民國（下同）八十四年間因違反麻醉藥品管理條例等案件，經法院判處
    有期徒刑八月，於八十五年七月十五日執行完畢，猶不知悔改，與戊○○（所犯
    竊盜等罪，另由臺灣臺中地方法院檢察署檢察官以八十八年度偵字第二四四八一
  號提起公訴，經本院以八十九年度易字第三一０號判刑並定執行刑為有期徒刑一
    年二月，現上訴由臺灣高等法院臺中分院審理中）及真實姓名年籍不詳綽號「伍
    佰」及「賴偉鵬」之成年男子等人共組竊車及偽造車牌、證件集團，由戊○○等
    人在全省各地竊得小客車後，再交由丁○○等人負責偽造同車款之車牌及行車執
    照懸掛使用，藉以供己或友人使用時得以逃避警察查緝，或以低價轉賣或向當鋪
    典當以牟利，而戊○○等負責竊車之人則獲取每部贓車新台幣（下同）二萬元之
    報酬。其等共同基於意圖為自己不法所有之概括犯意聯絡，連續（一）於八十七
    年十一月八日晚上十時三十分許，在台中市○○○路附近竊取李景琪所有之ＮＩ
    ＳＳＡＮ廠牌車牌號碼Ｂ六─七八六七號灰色自小客車（引擎號碼為ＶＱ000
    00000Ａ號），再於不詳時間地點偽造Ｅ三─九八七０號車牌（該號碼與蘇
    鴻鈞所有之ＮＩＳＳＡＮ廠牌自用小客車之車牌號碼相同，且同屬灰色，惟蘇鴻
    鈞之車牌並未失竊）及中華民國交通部Ｅ三─九八七０號汽車行車執照等特許證
    （俗稱ＡＢ車，藉以防警方攔檢查獲），後將前開Ｂ六─七八六七號車牌拆下丟
    棄，改懸掛偽造之Ｅ三─九八七０號車牌在上開竊得之小客車上，藉以行使該偽
    造之車牌，並將偽造之行照置於車內，足以生損害於監理機關對車輛管理之正確
    性及蘇鴻鈞本人。丁○○明知上情，於取得上開贓車後，復於八十八年三、四月
    間在台中市○○○○街一０六號前，將前開懸掛偽造之Ｅ三─九八七０號車牌之
    贓車借與之甲○○（所犯收受贓物罪，另經臺灣臺北地方法院以八十九年度北簡
    字第五一一號判處罰金四千元確定）使用。嗣甲○○於八十八年五月間某日，與
    友人陳漢忠各開一輛車行經宜蘭縣礁溪鄉農會附近，因陳漢忠積欠李信宗債務未
    還遭李信宗攔下，甲○○乃將前開贓車交予李信宗質押新台幣（下同）二十七萬
    元，而將該贓車暫交與李信宗使用，而於八十八年八月十八日上午十一時四十五
    分許，為警在李信宗之宜蘭縣宜蘭市○○路五十二巷三弄六號三樓住處地下室停
    車場查獲前開贓車，並扣得偽造之Ｅ三─九八七０號車牌二面及偽造之行車執照
    一張等物。（二）於八十七年十一月十三日下午三時許，在台中市○○區○○路
    福星公園旁竊取乙○○所有之ＮＩＳＳＡＮ廠牌Ｂ５─五０五二號自用小客車（
    引擎號碼為ＶＱ00000000號），得手後將車牌拆下丟棄，在不詳地點偽
    造ＢＱ─五五七七號車牌（該號碼與陳德茂所有之ＢＥＮＺ廠牌自用小客車之車
    牌號碼相同，惟陳德茂之車牌並未失竊）及Ｐ七─七九一一號車牌（該號碼與台
    益電機行所有之ＮＩＳＳＡＮ廠牌自用小客車之車牌號碼相同，惟台益電機行之
    車牌並未失竊），復將偽造之ＢＱ─五五七七號車牌懸掛在前開贓車上，藉以行
    使該偽造之車牌，足以生損害於監理機關對車輛管理之正確性。適因己○○（通
    緝中）於八十七年十二月間欲買車駕駛，經丙○○（所犯牙保贓物罪，另判處有
    期徒刑六月確定）牙保，由己○○以十五萬元之代價，向丁○○購得上開引擎號
    碼為ＶＱ00000000號、懸掛ＢＱ─五五七七號車牌之贓車，然因ＢＱ─
    五五七七號車牌係登記ＢＥＮＺ廠牌與該ＮＩＳＳＡＮ廠牌之贓車不符，丁○○
    乃再交付登記同屬ＮＩＳＳＡＮ廠牌之偽造之Ｐ七─七九一一號車牌二面交給己○○，並告知己○○將該贓車之車牌換成Ｐ七─七九一一號使用，藉以行使該偽
    造之車牌，己○○換裝後，則將拆下之偽造ＢＱ─五五七七號車牌置於彰化縣彰
    化市○○○街三三八之一號居住處，嗣於八十八年一月二十七日下午三時五十分
    許，經警持搜索票在己○○上開居住處查獲己○○、丙○○二人，並扣得偽造之
    ＢＱ─五五七七號車牌二面，及該住處門口查獲上開贓車及偽造之Ｐ七─七九一
    一號車牌二面。（三）於八十八年六月十八日凌晨一時許，在台中市○○區○○
    路與興安路口，竊取吳淑芬所有之福特牌Ｒ七─三八一一號自用小客車（引擎號
    碼為Ｖ0000000Ｅ號），得手後將車牌拆下丟棄，在不詳地點偽造ＮＳ─
    四０八八號車牌（該號碼與黃世澤之豐田廠牌自用小客車之車牌號碼相同，惟黃
    世澤之車牌並未失竊），並將該偽造車牌懸掛在前開贓車上，藉以行使該偽造之
    車牌，足以生損害於監理機關對車輛管理之正確性及黃世澤本人，丁○○取得上
    開懸掛偽造車牌之贓車後，於八十八年六月二十一日晚上，適其友人張啟財來電
    表示要借車，丁○○即委託不詳年籍之男子於翌日（二十二日）上午六時許駕駛
    該贓車至台中市○○路與寧夏路口，將車交予張啟財使用，嗣於八十八年六月二
    十二日晚上七時五十分許，張啟財駕駛前開贓車行經台中市○○○街與永昌二街
    口時，為警當場查獲，並扣得上揭贓車與偽造之ＮＳ─四０八八號車牌二面。（
    四）又於八十八年十二月二日晚上九時許，由戊○○在台中市○○區○○路三十
    六號前，持其所有可供兇器使用之Ｔ型板手一支，竊取賴玉堂所有三陽廠牌車牌
    號碼Ｘ六─二四三六號自用小客車（引擎號碼ＡＡＡＮ一九七九三號），於八十
    八年十二月九日上午十時三十分許，由戊○○在台北市萬華區華中公園內停車場
    ，竊取李世寧所有停放該處之豐田牌車牌號碼ＢＹ─六六六一號自用小客車（引
    擎號碼Ｆ二二Ｂ00000000號）後開回臺中，同月十三日，在台中市○○
    路附近，由丁○○交付取得偽造之Ｙ六─一五七二號（該號碼與魏美華所有之三
    陽廠牌自用小客車之車牌號碼相同，且同屬黑色，惟魏美華之車牌並未失竊）及
    ＮＴ─八八一六號車牌（該號碼與李米芬所有之ＴＯＹＯＴＡ廠牌自用小客車之
    車牌號碼相同，且同屬綠色，惟李米芬之車牌並未失竊）各二面給戊○○，戊○○隨後將偽造之Ｙ六─一五七二號車牌改懸掛在引擎號碼ＡＡＡＮ一九七九三號
    贓車上，藉以行使該偽造之車牌，並將該贓車交與丁○○伺機轉售，另將偽造之
    ＮＴ─八八一六號車牌二面改懸掛在引擎號碼Ｆ二二Ｂ00000000號上，
    藉以行使該偽造之車牌，且將該贓車暫留供己用，嗣於八十八年十二月十三日晚
    上八時許，經警在台中市○○區○○路二段與黎明東街口，查獲戊○○駕駛該懸
    掛偽造之ＮＴ─八八一六號車牌之贓車，並扣得Ｔ型板手一支及偽造之ＮＴ─八
    八一六號車牌二面，復循線於該路口查獲改懸掛偽造之Ｙ六─一五七二號車牌之
    贓車，並扣得偽造之Ｙ六─一五七二號車牌二面等物。
二、案經臺北市政府警察局、宜蘭縣警察局分別報請臺灣臺北、臺灣宜蘭地方法院檢
    察署呈請臺灣高等法院檢察署令轉臺灣臺中地方法院檢察署檢察官偵查，及臺灣
    臺中地方法院檢察署檢察官自動檢舉偵查起訴。
    理  由
一、訊據被告丁○○否認有何犯行，辯稱：伊沒有偷車，也沒有偽造車牌行照，伊不
    認識甲○○、丙○○、己○○、張啟財，伊認識戊○○，但沒有拿偽造的車牌給
    戊○○云云。惟查：
  (1)就右揭事實欄一、（一）所載事實部分：Ｂ六─七八六七號自用小客車係李景
    琪所失竊之小客車，業據證人李景琪汽車竊盜險之保險員吳連發於警訊中指陳明
    確，並有車輛車牌失竊作業─查獲車輛認可資料一份及贓物認領保管單一紙附卷
    可稽，而Ｅ三─九八七０號車牌及行車執照原係蘇鴻鈞所有並未失竊乙節，亦有
    車籍作業系統查詢認可資料及偽造之Ｅ三─九八七０號汽車行車執照影本一紙附
卷足據（查扣之偽造Ｅ三─九八七０號車牌及行照附臺灣臺北地方法院檢察署八
    十八年度偵字第二四九０二號卷，並已移送臺灣臺北地方法院八十九年度北簡字
    第五一一號卷）；被告甲○○於臺灣宜蘭地方法院檢察署八十八年十月十二日
    偵查中供稱：懸掛偽造Ｅ三─九八七０號小客車是伊於八十八年三、四月間在台
    中市○○○○街一０六號向丁○○借的，Ｅ三─九八七０號車牌不是伊所偽造，
    車子丁○○借伊時就這樣了，丁○○是五十三年次，伊朋友介紹認識的，行照是
    伊後來在車上看到的等語，則甲○○既能明確指出被告丁○○之住處及年齡，足
    認其二人確有相當之認識，故被告丁○○辯稱不認識甲○○云云，顯係卸責之詞
    ，不足採信，此外，復有查獲小客車之現場照片影本十四幀附卷可參。
  (2)就右揭事實欄一、（二）所載之事實部分：Ｂ５─五０五二號自用小客車係乙○○所有失竊之小客車，業據被害人乙○○於警訊中指述明確，並有車輛竊盜、
    車牌失竊資料個別查詢報表─查詢車輛認可資料及贓物認領保管單一份在卷足憑
    ；被告己○○於八十八年一月二十八日警訊中供稱：丙○○是竊車集團一份子
    ，丁○○是帶頭，集團成員另有「賴偉鵬」、「伍佰」的男子，他們都四處竊取
    自小客車，再尋同車款之車籍資料以偽造車牌及引擎號碼，後以偽造的身分證向
    當舖典當或賣予知情者，他們處理的車輛俗稱ＡＢ車等語；同日之臺灣臺北地方
    法院檢察署偵查中供稱：該懸掛Ｐ七─七九一一號車牌小客車是丁○○在八十七
    年十二月中旬在台中賣給伊，該部車原先掛ＢＱ─五五七七號車牌，伊開回來後
    ，丁○○說以後要換成Ｐ七─七九一一號車牌使用等語；嗣於臺灣臺中地方法院
    檢察署八十九年三月二十八日偵查中（當時己○○在臺灣雲林監獄執行中）並明
    確指認其所使用之小客車係經由丙○○之介紹向丁○○購得，並當庭指認被告丁○○於八十九年三月二十三日庭訊時所拍攝之照片無誤，且供稱：伊確定賣車給
    伊的是丁○○，伊有請伊之母親匯錢給她，伊與丁○○無仇恨，不可能栽贓給她
    等語。雖被告己○○事後於本院審理中改口稱：「丁○○」不是在庭之被告丁○○云云，然其於警訊偵查已為明確之指認，加以同案被告丙○○於本院八十九年
    十月六日審理中亦供稱：卷附照片是丁○○，伊認識己○○等語，又本案被告丙○○與己○○二人彼此認識，於共同為警查獲後均於警訊及偵查中明確指認本案
    被告丁○○，足證被告己○○事後於審理中所述被告丁○○非伊所指述之女子云
    云，係因故不敢當庭指認被告丁○○之迴護之詞，不足採信；又扣案之ＢＱ─
    五五七七號車牌及Ｐ七─七九一一號車牌均係偽造之車牌乙節，亦有臺北市監理
    處八十八年二月二十二日北市監三字第八八六○五二二○○○號函、臺灣省公路
    局臺北區監理所八十八年三月二十三日八八北監一字第一五五六六號函所附鑑定
    報告附卷可考，並有偽造之ＢＱ─五五七七號車牌及Ｐ七─七九一一號車牌各二
    面扣案可證。
  (3)就右揭事實欄一、（三）所載之事實部分：Ｒ七─三八一一號自用小客車係吳
    淑芬所失竊之小客車，而ＮＳ─四０八八號車牌原係黃世澤所有之車牌並未失竊
    等情，業據被害人吳淑芬、黃世澤二人於警訊中指陳明確，復有吳淑芬領回小客
    車出具之贓物認領保管收據一紙在卷可據；被告張啟財於八十八年六月二十三
    日警訊中供稱：伊是於八十八年六月二十二日上午六時許，在台中市○○路、寧
    夏路口向丁○○借得被查扣的贓車（並指認丁○○口卡無誤）等語；同月二十三
    日偵查中供稱：丁○○借車給伊時，就已懸掛該ＮＳ─四０八八號車牌等語；於
    八十九年一月二十七日供稱：小客車是在八十八年六月二十二日上午六點，在台
    中市○○路與寧夏路附近向丁○○借車交給伊的等語；同月三月二十三日偵查中
    當庭由張啟財指認被告丁○○並隔離訊問後，張啟財供稱：是丁○○把車子交給
    伊，在八十八年六月二十一日晚上伊打電話給丁○○，說要借車，她說好，會叫
    人開車去文心路與寧夏路口交車給伊，當天早上那男子看伊是要借車的人，就把
    車及鑰匙交給伊等語，則自始至終均能明確指認被告丁○○係交車給其使用之人
    ，足認被告所辯不認識張啟財云云，顯係避重就輕之詞；扣案之ＮＳ─四０八
    八號車牌係偽造之車牌乙節，有運圓企業有限公司八十九年六月一日運牌鑑字第
    八九０六０一０四號函所附鑑定報告附卷足據，此外，復有偽造之ＮＳ─四０八
    八號車牌二面扣案可證。
  (4)右揭事實欄一、（四）所載之事實部分：Ｘ六─二四三六號自用小客車係賴玉
    堂所失竊之小客車、ＢＹ─六六六一號自用小客車係李世寧所失竊之小客車，且
    Ｙ六─一五七二號車牌原係魏美華所有之車牌並未失竊、ＮＴ─八八一六號車牌
    原係李米芬所有之車牌並未失竊等情，業經被害人賴玉堂、李世寧、李米芬、魏
    美華等人於警訊中指述無訛；被告戊○○於警訊及本院審理中坦承竊取Ｘ六─
    二四三六號自用小客車及ＢＹ─六六六一號自用小客車，並向丁○○取得偽造之
    Ｙ六─一五七二號及ＮＴ─八八一六號車牌各二面，分別改懸掛在其所竊取之上
    開小客車上，且戊○○於八十八年十二月十四日警訊中亦明確供稱：因伊竊取自
    小客車後沒有門路轉售，而綽號「郭姐」女子有辦法轉售，且能提供偽造車牌供
    伊懸掛於竊取之車輛上，於是伊負責竊車供「郭姐」轉售，而伊每部贓車可得二
    萬元，其餘利潤均是「郭姐」所有等語，於本院八十九年五月二十六日審理中亦
    供陳：在庭之被告丁○○即是伊所認識之「郭姐」，是在伊先偷了二部車子後，
    被告丁○○才交給伊四面Ｙ六─一五七二號及ＮＴ─八八一六號車牌，懸掛在偷
    來的這二部車上，其中懸掛Ｙ六─一五七二號車牌要交給被告丁○○，而懸掛Ｎ
    Ｔ─八八一六號車牌車子供伊自己使用等語綦詳，觀諸被告戊○○上開所供，足
    認被告戊○○係該竊車犯罪集團之成員之一，其則係負責竊車之工作；扣案之
    Ｙ六─一五七二號車牌及ＮＴ─八八一六號車牌均係偽造之車牌乙節，有運圓企
    業有限公司八十九年六月一日運牌鑑字第八九０六０一０四號函所附鑑定報告附
    卷足據，此外，復有Ｔ型板手一支及偽造之ＮＴ─八八一六號、Ｙ六─一五七二
    號車牌各二面扣案可證。
  (5)綜上所述，本件相關之贓車持有人甲○○、己○○、丙○○、張啟財、戊○○等
    人均於被查獲後，指認懸掛偽造車牌之贓車係由丁○○所提供，加以其等與丁○○並無仇恨，自無無故攀誣之理，是被告丁○○空言否認不認識被告甲○○等人
    ，或辯稱：未交付掛有偽造車牌之贓車云云，顯係犯後畏罪卸責之詞，不足採信
    ，再者，從上開犯罪事實觀之，本案顯係竊車及偽造證件集團，為圖逃避警察查
    緝，或以低價轉賣或向當鋪典當贓車牟利之犯罪手法，而此犯罪類型分工細膩，
    或負責竊車，或負責偽造變造證件，或負責銷贓，各有職司，實非一人所能獨力
    完成，本此以觀，被告丁○○既係該犯罪集團成員之一，並負責銷贓之工作，足
    認其對於該集團之犯罪行為縱未親自實地參與竊車或偽造車牌證件，然亦因同有
    犯意聯絡之故，依法亦應認係共同正犯（共謀共同正犯），故本案被告丁○○之
    犯罪事證明確，其犯行堪予認定。
二、核被告丁○○所為，就事實欄一、（一）（二）（三）部分係犯刑法第三百二十
    條第一項竊盜罪及刑法第二百十六條、第二百十二條之行使偽造特許證罪；就事
    實欄一、（四）部分係犯刑法第三百二十一條第一項第三款攜帶兇器竊盜罪及刑
    法第二百十六條、第二百十二條之行使偽造特許證罪。其偽造特許證之低度行為
    ，為行使之高度行為所吸收，故不另論罪。被告丁○○與戊○○及真實姓名年籍
    不詳綽號「伍佰」及「賴偉鵬」之成年男子等人共組竊車及偽造車牌、證件集團
    ，就所犯上開各罪，其等彼此間有犯意聯絡及行為分擔，應論以共同正犯。又被
    告前開多次竊盜行為及行使偽造之特許證行為，其時間緊接，手法及犯罪構成要
    件均相同，顯係各基於概括之犯意為之，均應認係連續犯，依法以攜帶兇器竊盜
    罪及行使偽造特許證罪之一罪論，並均加重其刑。公訴人認被告所為係犯刑法第
    三百二十條第一項之竊盜罪，尚有誤會，起訴法條應予變更。又公訴人雖未起訴
    被告事實欄一、（四）部分之竊盜及行使偽造特許證之犯行，惟此部分與公訴人
    起訴部分，具有連續犯裁判上一罪之關係，業如前述，該部分自為起訴效力所及
    ，本院應一併審究，附此敘明。被告所犯竊盜罪與行使偽造特許證罪間，有方法
    結果之牽連關係，應從一重以攜帶兇器竊盜罪處斷。又被告於八十四年間因違反
  麻醉藥品管理條例等案件，經法院判處有期徒刑八月，於八十五年七月十五日執
    行完畢乙節，有臺灣臺中地方法院檢察署刑案資料查註紀錄表一紙在卷可證，其
    於刑之執行完畢後，五年以內再犯本件有期徒刑以上罪，為累犯，應依刑法第四
    十七條規定遞加重其刑。爰審酌被告之品行、犯罪之動機、目的、手段、所生危
    害、及犯後矢口否認犯行之態度等一切情狀，量處如主文所示之刑。偽造之Ｅ三
    ─九八七０號車牌二面、Ｅ三─九八七０號行車執照一張、ＮＳ─四０八八號車
    牌二面、ＮＴ─八八一六號車牌二面、Ｙ六─一五七二號車牌二面係供被告丁○○犯罪所用之物，且相關竊得之小客車尚未出售，故偽造之車牌及行車執照亦應
    認係被告丁○○所有（或與共犯「伍佰」等人所共有）之物，另扣案之Ｔ型板手
    一支係共犯戊○○所有供犯罪所用之物，爰依刑法第三十八條第一項第二款宣告
    沒收。至偽造之ＢＱ─五五七七號車牌二面及Ｐ七─七九一一號車牌二面，因竊
    得之贓車已以十五萬元之價格出售給被告黃永昌，故該等車牌應認係被告黃永昌
    所有之物，而不得於本案宣告沒收。
三、公訴意旨略以：被告丁○○於八十七年十二月間，經由丙○○之牙保，將竊得之
    Ｂ５─五０五二號自用小客車（引擎號碼為ＶＱ00000000號）小客車，
    連同偽造之ＢＱ─五五七七號車牌及Ｐ七─七九一一號小客車之車牌以十五萬元
    之價格出售與己○○時，有向己○○索取二張相片，以利偽造身分證，且丙○○
    取得己○○之相片後即交與丁○○，由丁○○在不詳時地拾獲之李連銘、陳建興
    身分證上換貼己○○之相片藉以變造後意圖不法，後為己○○發現取回，因認被
    告丁○○另犯刑法第三百三十七條之侵占遺失物及刑法第二百十六條、第二百十
    二條行使變造特許證罪嫌（所犯二罪並有牽連關係，應從一重以行使變造特許證
    罪處斷）。按犯罪事實應依證據認定之，無證據不得推定其犯罪事實，刑事訴訟
    法第一百五十四條定有明文，又共同被告所為不利於己之供述，固得採為其他共
    同被告犯罪之證據，惟此項不利之供述，仍應調查其他必要之證據，以察其是否
    與事實相符，自難專憑此項供述，為其他共同被告犯罪事實之認定（最高法院三
    十一年上字第二四二三號判例參照）。公訴意旨以被告丁○○涉嫌侵占遺失物及
    變造身分證，係以八十八年一月二十七日下午三時五十分許，經警持搜索票在己○○彰化縣彰化市○○○街三三八之一號居住處查獲己○○並扣得變造之李連銘
    、陳建興身分證（其上已換貼己○○之身分證），及被告己○○之指述為其論據
    。訊據被告丁○○則矢口否認有侵占遺失物及替己○○變造身分證之犯行，辯稱
    ：伊不認識己○○云云。經查：被告己○○經警查獲後於警訊中供稱：在八十七
    年十二月間，丁○○拿去伊之相片二張要偽造身分證去典當贓車，被伊查覺而取
    回放在身邊等語，於偵查中供稱：偽造之身分證是丁○○要伊配合去典當汽車，
    所以換貼伊之照片等語。後於八十九年三月二十八日偵查中供稱：變造之身分證
    是伊交錢取車的同時，丙○○要向伊要身分證，伊說伊之身分證掉了，丙○○說
    只要交二張相片給他，他就有辦法辦理過戶，伊相片交給他，不知道他如何處理
    等語，後於本院八十九年七月十四日審理中供稱：伊有交伊之照片二張給丙○○
    ，因伊之證件遺失，他說要幫伊辦理，伊才交給他二張照片等語。而同案被告丙○○則於警訊、偵查及本院審理中否認己○○所述之事實，於本院審理中供稱：
    己○○沒有交付二張照片給伊，伊沒有幫他變造身分證等語。則因本案被告己○○與丙○○並未被認定係被告丁○○之竊車與偽造證件集團成員之一，故扣案之
    變造身分證，是否係被告丁○○之犯罪集團所為，即有可疑，再者，依被告己○○所述，可知本案並非由己○○親交照片給丁○○，再由丁○○轉交變造後之身
    分證給其本人持有，是依己○○之指述，亦無法據以論斷查扣之變造身分證確係
    由被告丁○○所直接經手接洽變造（如依己○○於偵查中與審理中所述，變造身
    分證之經手人應係丙○○，而非被告丁○○），故本案實難僅以被告己○○於警
    訊中所為指述，遽認本案變造之身分證係由被告丁○○（或其指使之人）所變造
    及丁○○有侵占遺失物之犯行，揆諸首揭說明，自不得繩被告以上開罪嫌。惟因
    公訴人認此部分之事實，與前揭被告所犯偽造特許證之犯罪事實，有連續犯之裁
    判上一罪之關係，爰不另為無罪之諭知，附此敘明。
據上論斷，應依刑事訴訟法第第二百九十九條第一項前段、第三百條，刑法第二十八
條、第五十六條、第三百二十一條第一項第三款、第二百十六條、第二百十二條、第
五十五條、第四十七條、第三十八條第一項第二款，罰金罰鍰提高標準條例第一條前
段，判決如主文。
中      華      民      國      九十      年      七      月      四    日
    法  官  李  悌  愷
右正本證明與原本無異。
如不服本判決，應於判決送達後十日內向本院提出上訴狀，上訴於臺灣高等法院臺中
分院( 須附繕本 )。
                                          書記官
中      華      民      國      九十      年      七      月      四    日
附錄論罪科刑法條全文：
刑法第三百二十一條第一項第三款
刑法第二百十二條、第二百十六條


司法院資訊處製作；財團法人民間司法改革基金會備份。
